臺灣高等法院刑事判決　　　　　　　　　　　　　　九十三年度上訴字第八八二號
　　上　訴　人
　　即　被　告　甲○○原名林.
右上訴人因違反槍砲彈藥刀械管制條例案件，不服臺灣板橋地方法院九十二年度訴字
第二二三一號，中華民國九十三年二月十日第一審判決（起訴案號：臺灣板橋地方法
院檢察署九十年度偵字第八二０五號），提起上訴，本院判決如左：
    主  文
上訴駁回。
    事  實
一、甲○○（原名林贊盟）曾於民國（下同）八十三年間，因違反槍砲彈藥刀械管制
    條例案件，經臺灣高等法院花蓮分院判處有期徒刑一年八月確定，又於八十六年
    間因違反麻醉藥品管理條例案件，經臺灣板橋地方法院判處有期徒刑四月，嗣經
    本院駁回上訴確定，而於八十六年十二月二十七日易科罰金執行完畢。詎猶不知
    悔改，竟於九十年四月間某日，明知可發射子彈具有殺傷力之改造槍枝，未經中
    央主管機關許可，不得持有，亦明知其外甥簡志青所有置於臺北縣土城市○○街
    二號四樓住處房間內之改造手槍一枝，乃係由仿BERETTA廠半自動手槍製造之金
    屬玩具手槍改造而成，可供擊發子彈使用而具殺傷力，竟與簡志青共同基於持有
    可發射子彈具殺傷力改造槍枝之犯意聯絡，非法持有前開改造手槍一枝，甲○○
    得使用、支配該改造手槍，並曾向友人李敏華詢問是否需要該改造手槍。嗣於九
    十年四月二十六日晚上九時三十分許，甲○○持裝有前開改造手槍之垃圾袋外出
    時，在土城市○○街與明峰街口為警查獲，並扣得前開改造手槍一枝（槍枝管制
    編號：0000000000）。
二、案經臺北縣政府警察局新莊分局報請臺灣板橋地方法院檢察署檢察官偵查起訴。
    理  由
一、訊據被告甲○○固坦承有於九十年四月二十六日晚上九時三十分許持裝有前開改
    造手槍之垃圾袋在土城市○○街與明峰街口為警查獲之事實不諱，惟矢口否認有
    何非法持有具殺傷力改造槍枝之犯行，辯稱：伊在外甥簡志青房間之書櫃上發現
    該手槍，簡志青說該槍是玩具手槍，伊不知該手槍具有殺傷力云云。惟查：
（一）前開扣案之槍枝經送鑑定結果，認送鑑之改造手槍一枝（槍枝管制編號：00
      00000000)，實係由仿BERETTA廠半自動手槍製造之金屬玩具手槍更換
      土造金屬槍機及已貫通之土造金屬槍管改造而成，機械性能良好，可供擊發子
      彈使用，具殺傷力等情，有內政部警政署刑事警察局九十年五月二日刑鑑字第
      五八三九一號鑑驗通知書一件在卷可稽，堪認確具殺傷力無訛。
（二）又證人李敏華於警詢中供稱：被告在聊天時有告訴伊，其持有槍枝等語 (見偵
      查卷第六頁），嗣於偵查中復陳稱：被抓到的前幾天，其等在臺北縣吃飯聊天
      時，被告告知伊該槍是他表弟或堂弟改造等語（見偵查卷第二一九頁），復於
      原審審理時又證述：「（問：當時你怎麼知道他有槍械？）查獲前幾天，我和
      他在餐廳吃飯，他跟我說他朋友那邊有一支玩具手槍，所以我知道」等語（見
      原審卷第八十八頁）；即被告於偵查時亦供稱：「（問：為何李敏華稱你持有
      槍枝及毒品？）因為我在電話中告訴李敏華說我姪子簡志青有槍枝，問他要不
      要，李敏華說他再考慮看看」等語（見偵查卷第六十七頁）；再參以證人即逮
      捕被告之臺北縣政府警察局新莊分局警員王惟鑫於偵查中到庭證稱：「當時逮
      捕時，他拒捕有拿槍出來，槍有用東西包著但有掏出來，所以我們前往執勤同
      仁上前逮捕時將他壓制在地上」等語（見偵查卷第一三九頁），可見前開改造
      手槍縱非屬被告所有，惟被告確有持有前開改造手槍，且得使用、支配該改造
      手槍。又衡之常情，被告若非知悉前開槍枝業經改造且具有殺傷力，豈會詢問
      證人李敏華是否需要，益徵被告所辯不知該手槍已經改造且具有殺傷力云云，
      並不可採。
（三）綜上所述，本件事證明確，被告所辯均屬畏罪卸責之詞，不足採信，被告犯行
      洵堪認定，應依論科。
二、按火炮、肩射武器、機關槍、衝鋒槍、卡柄槍、自動步槍、普通步槍、馬槍、手
    槍、鋼筆槍、瓦斯槍、麻醉槍、獵槍、空氣槍、魚槍、改造模型槍，及其他可發
    射金屬或子彈具有殺傷力之各式槍砲，均屬槍砲彈藥刀械管制條例第四條第一項
    第一款所稱槍砲，而改造手槍則應屬該條項款所稱「其他可發射金屬或子彈具有
    殺傷力之各式槍砲」，依同條例第五條規定，非經中央主管機關許可，均不得製
    造、販賣、運輸、轉讓、出租、出借、持有、寄藏或陳列。被告違反前述規定，
    未經許可，持有前開改造手槍，核其所為係犯槍砲彈藥刀械管制條例第十一條第
    四項未經許可持有其他可發射子彈具有殺傷力之槍枝罪。被告與簡志青二人間，
    彼此間互有犯意聯絡及行為分擔，為共同正犯。查被告有事實欄所載犯罪科刑執
    行情形，有本院被告全國前案紀錄表一件在卷足憑，其於有期徒刑執行完畢五年
    內，再犯本件有期徒刑以上之罪，為累犯，應依法加重其刑。原審認被告事證明
    確，因而依槍砲彈藥刀械管制條例第十一條第四項，刑法第十一條前段、第二十
    八條、第四十七條、第四十二條第二項、第三十八條第一項第一款，罰金罰鍰提
    高標準條例第二條，現行法規所定貨幣單位折算新臺幣條例第二條之規定，並爰
    審酌被告曾於八十三年間因違反槍砲彈藥刀械管制條例案件，經臺灣高等法院花
    蓮分院判處有期徒刑一年八月確定，有前揭本院被告全國前案紀錄表附卷可憑，
    其猶漠視禁令又再違反槍砲彈藥刀械管制條例，其持有改造手槍行為對社會治安
    確有潛在危害，及其犯罪之動機、目的、手段與犯罪後態度等一切情狀，量處被
    告有期徒刑二年，併科罰金新臺幣十萬元，並就併科罰金部分諭知易服勞役之折
    算標準，並以扣案之可發射子彈具殺傷力，由仿BERETTA廠半自動手槍製造之金
    屬玩具手槍改造而成之改造手槍一枝（槍枝管制編號：0000000000）
    ，為違禁物，應依刑法第三十八條第一項第一款規定宣告沒收。其認事用法，並
    無違誤，量刑亦甚妥適，被告上訴意旨，仍執前詞，否認知悉前開槍枝具有殺傷
    力，並認原審量刑過重云云，並無理由，應駁回之。
據上論斷，應依刑事訴訟法第三百六十八條，判決如主文。
本案經檢察官曾忠己到庭執行職務。
中　　　華　　　民　　　國　　九十三　　年　　　六　　　月　　 十六 　　日
                              臺灣高等法院刑事第十六庭
                                  審判長法  官  許  增  男
                                        法  官  黃  鴻  昌
                                        法  官  謝  靜  恒
右正本證明與原本無異。
如不服本判決，應於收受送達後十日內向本院提出上訴書狀，其未敘述上訴之理由者
並得於提起上訴後十日內向本院補提理由書（均須按他造當事人之人數附繕本）。
                                        書記官  魏  淑  娟
中　　　華　　　民　　　國　　九十三　　年　　　六　　　月　　 十六 　　日
附錄：本案論罪科刑法條全文
槍砲彈藥刀械管制條例第十一條
未經許可，製造、販賣或運輸第四條第一項第一款所稱其他可發射金屬或子彈具有殺
傷力之各式槍砲者，處五年以上有期徒刑，併科新臺幣一千萬元以下罰金。
未經許可，轉讓、出租或出借前項所列槍砲者，處三年以上十年以下有期徒刑，併科
新臺幣七百萬元以下罰金。
意圖供自己或他人犯罪之用，而犯前二項之罪者，處無期徒刑或七年以上有期徒刑，
併科新臺幣一千萬元以下罰金。
未經許可，持有、寄藏或意圖販賣而陳列第一項所列槍砲者，處一年以上七年以下有
期徒刑，併科新臺幣七百萬元以下罰金。
第一項至第三項之未遂犯罰之。
